臺灣士林地方法院刑事判決　
111年度易字第347號
公  訴  人  臺灣士林地方檢察署檢察官
被      告  蔡忠義




上列被告因竊盜案件，經檢察官提起公訴（110年度偵字第13647
號），本院判決如下：
　　主    文
蔡忠義共同犯侵入住宅竊盜罪，處有期徒刑拾月，未扣案之犯罪
所得新臺幣肆萬肆仟元、iPad平板電腦貳台均沒收，於全部或一
部不能沒收或不宜執行沒收時，追徵其價額。
　　犯罪事實
一、蔡忠義與楊家治（由本院另行審結）共同意圖為自己不法之
    所有，基於竊盜之犯意聯絡，於民國110年6月13日13時30分
    許，見臺北市○○區○○街0段000號滷蛋茶酒館兼周咸方住所後
    門未上鎖，即開啟該門侵入上址，由楊家治把風，蔡忠義徒
    手竊取周咸方所有之現金新臺幣（下同）4萬5,000元、iPad
    平板電腦2台（價值3萬元）及皮夾1只（內含身分證、健保
    卡、駕照、行照、彰化銀行信用卡、國泰世華銀行金融卡、
    悠遊卡各1張、彰化銀行金融卡3張），得手後離開現場。事
    後蔡忠義將竊得之現金分贓部分給楊家治。嗣周咸方返回上
    址發現遭竊而報警，經警調閱現場監視器畫面，並於收銀機
    底部處採得竊嫌之指紋，經送鑑定結果與蔡忠義在內政部警
    政署刑事警察局建檔之指紋資料相符，又於後門防火巷以棉
    棒轉移竊嫌丟棄之寶特瓶瓶口，採得與蔡忠義相符之DNA-ST
    R型別，查悉上情。
二、案經周咸方訴由臺北市政府警察局大同分局報告臺灣士林地
    方檢察署檢察官偵查起訴。
　　理    由
壹、程序部分
    本件認定犯罪事實所引用之所有卷證資料，供述證據部分，
    經當事人於本院審理程序表示同意作為證據（本院卷第127
    頁），本院審酌上開證據資料作成時之情況，尚無違法不當
    及證明力明顯過低之瑕疵，亦認為以之作為證據應屬適當，
    爰依刑事訴訟法第159條之5第1項規定，認有證據能力；非
    供述證據部分，亦查無證據證明有公務員違背法定程序取得
    之情形，且經本院於審理期日提示與被告辨識而為合法調查
    ，亦有證據能力。
貳、實體部分
一、上揭犯罪事實，業據被告蔡忠義於警詢、偵查及本院審理時
    坦承不諱（偵卷第9頁至第12頁、第132頁至第133頁、第299
    頁至第303頁、本院卷第130頁至第132頁），核與證人即告
    訴人周咸方於警詢、檢察事務官前、本院準備程序中之證述
    情節相符（偵卷第55頁至第57頁、第121頁至第123頁、本院
    111年度審易字第717號卷第95頁），並有現場影像擷取圖10
    張、臺北市政府警察局大同分局刑案現場勘察報告1份暨刑
    案現場照片40張、現場影像翻拍照片4張、內政部警政署刑
    事警察局110年8月11日刑紋字第1100067677號鑑定書、臺北
    市政府警察局110年7月30日實驗室案件編號：0000000000C5
    6號鑑定書、臺灣士林地方檢察署111年3月24日勘驗報告各1
    份、案發現場監視器錄影隨身碟1個存卷可稽（偵卷第31頁
    、第68頁至第73頁、第75頁至第100頁、第105頁至第108頁
    、第111頁至第115頁、第193頁至第227頁、存放袋），足認
    被告任意性自白與事實相符，堪予採信。起訴書漏載被告尚
    竊取告訴人所有之悠遊卡1張，應予補充。本件事證明確，
    被告上開犯行堪以認定，應予依法論科。
二、論罪科刑之理由
(一)核被告所為，係犯刑法第321條第1項第1款侵入住宅竊盜罪
    。被告與楊家治就上開犯行有犯意聯絡及行為分擔，為共同
    正犯。
(二)被告前因①竊盜案件，經臺灣新北地方法院（下稱新北地院
    ）以97年度簡字第3937號判處有期徒刑3月確定；②強盜等案
    件，經新北地院以97年度訴字第2704號判決，就加重強盜未
    遂部分判處有期徒刑8年，其餘竊盜、贓物部分判處1年2月
    、10月、1年（共6罪），嗣經臺灣高等法院以98年度上訴字
    第370號判決撤銷加重強盜未遂，改判加重竊盜有期徒刑1年
    2月，其餘部分駁回上訴確定；③竊盜案件，經臺灣臺北地方
    法院以97年度易字第2674號判處有期徒刑7月確定；④竊盜案
    件，經新北地院以97年度易字第3366號判處有期徒刑7月確
    定。上開①至④各罪，嗣經臺灣高等法院以101年度聲字第80
    號裁定應執行有期徒刑9年2月確定，於107年3月20日縮短刑
    期假釋出監付保護管束，迄於109年7月14日縮刑期滿，假釋
    未經撤銷，然被告另於假釋付保護管束期間另犯有期徒刑以
    上之罪，經臺灣新北地方檢察署檢察官以107年度執護字第2
    29號認該假釋因『假釋保護管束期間再犯於期滿前未判決確
    定』而結案，有臺灣高等法院被告前案紀錄表1份附卷可稽（
    本院卷第9頁至第55頁），且現距離假釋期滿尚未逾3年，是
    被告上開假釋仍有被撤銷的可能，其前開未執行之刑是否得
    以已執行論仍有疑義，顯難遽認上開犯罪已執行完畢而符合
    累犯之要件。從而，既有前述前案刑罰執行完畢與否不確定
    之因素，基於罪疑唯有利於被告認定之原則，被告本案犯行
    即不應為累犯之認定，併此敘明。
(三)爰以行為人之責任為基礎，審酌被告正值青壯卻不思循正途
    牟取財物，意圖竊取他人財物，行為實有非當，且前已有竊
    盜前科，業經法院判處罪刑在案，業如前述，竟重蹈覆轍竊
    取他人財物，除侵害告訴人之財產法益，其以侵入住宅之方
    式進行竊盜犯行，亦影響住居安寧，誠屬可議，惟念其犯罪
    後已知坦認犯行之態度，並考量其竊得財物之價值、未賠償
    告訴人之損害，兼衡被告自陳之犯罪動機、目的、手段，暨
    其為國中畢業之教育程度，服刑前從事手機販售，月薪約4
    萬5,000元，已訂婚、無子女之家庭經濟生活狀況（本院卷
    第132頁）等一切情狀，量處主文所示之刑。
三、沒收部分
(一)按犯罪所得，屬於犯罪行為人者，沒收之；於全部或一部不
    能沒收或不宜執行沒收時，追徵其價額；第1項及第2項之犯
    罪所得，包括違法行為所得、其變得之物或財產上利益及其
    孳息，刑法第38條之1第1項前段、第3項、第4項分別定有明
    文。再按共同正犯犯罪所得之沒收或追徵，應就各人所分得
    之數為之；又所謂各人「所分得」之數，係指各人「對犯罪
    所得有事實上之處分權限」而言，其各成員有無犯罪所得、
    所得數額，係關於沒收、追繳或追徵標的犯罪所得範圍之認
    定，雖非屬犯罪事實有無之認定，不適用「嚴格證明法則」
    ，無須證明至毫無合理懷疑之確信程度，事實審法院仍應視
    具體個案之實際情形，於各共同正犯有無犯罪所得，或犯罪
    所得多寡，綜合卷證資料及調查結果，依自由證明程序釋明
    其合理之依據而為認定，倘若共同正犯各成員內部間，對於
    不法利得分配明確時，應依各人實際分配所得宣告沒收；若
    共同正犯成員對不法所得並無處分權限，與其他成員亦無事
    實上之共同處分權限者，自不予諭知沒收；然若共同正犯各
    成員對於不法利得享有共同處分權限時，則仍應負共同沒收
    之責（最高法院106年度台上字第539號判決意旨參照）。
(二)被告與楊家治共同竊得之4萬5,000元、iPad平板電腦2台，
    核屬其等本案之犯罪所得，而被告就所竊現金交付多少給楊
    家治一情，於警詢、偵查、本院審理分別稱：4至5,000元、
    接近3萬元之一半、1萬元、5至6,000元等語（偵卷第12頁、
    第133頁、第301頁、本院111年度審易字第717號卷第94頁、
    本院卷第130頁），歷次所述不一，而楊家治則於警詢、檢
    察事務官前於陳稱：被告給我不到1,000元等語（偵卷第35
    頁、第134頁），雙方各執一詞，致未能獲悉其等間分配之
    不法利得為何，惟本案既係由被告在屋內拿取財物，楊家治
    則負責把風，考量其等間之犯罪分工，被告之地位較為重要
    ，應認楊家治所述較為可採，認被告實際取得之犯罪所得為
    4萬4,000元、iPad平板電腦2台，此既未扣案，復未發還告
    訴人，自應依刑法第38條之1第1項前段規定宣告沒收，並依
    同條第3項規定，於全部或一部不能沒收或不宜執行沒收時
    ，追徵其價額。
(三)至被告另竊取之皮夾價值非高，又告訴人之身分證、健保卡
    、駕照、行照、信用卡、金融卡、悠遊卡等物品，因該等物
    品民眾多於遺失後即另行重新申辦，而使原證件及卡片失其
    效用，縱使予以沒收，價值亦屬低微或不易評估，對於達成
    預防將來犯罪之效果亦有限，欠缺刑法上之重要性，爰均不
    予宣告沒收。
據上論斷，依刑事訴訟法第299條第1項前段，刑法第321條第1項
第1款、第28條、第38條之1第1項前段、第3項，刑法施行法第1
條之1第1項，判決如主文。
本案經檢察官陳彥章提起公訴，檢察官林在培到庭執行職務。
中　　華　　民　　國　　111 　年　　8 　　月　　26　　日
                  刑事第六庭  法　官　李欣潔
以上正本證明與原本無異。
如不服本判決應於收受送達後20日內向本院提出上訴書狀，並應
敘述具體理由。其未敘述上訴理由者，應於上訴期間屆滿後20日
內向本院補提理由書（均須按他造當事人之人數附繕本）「切勿
逕送上級法院」。
                              書記官  卓采薇
中　　華　　民　　國　　111 　年　　8 　　月　　26　　日
附錄本案論罪科刑法條
中華民國刑法第321條
犯前條第1項、第2項之罪而有下列情形之一者，處6月以上5年以
下有期徒刑，得併科50萬元以下罰金：
一、侵入住宅或有人居住之建築物、船艦或隱匿其內而犯之。
二、毀越門窗、牆垣或其他安全設備而犯之。
三、攜帶兇器而犯之。
四、結夥三人以上而犯之。
五、乘火災、水災或其他災害之際而犯之。
六、在車站、港埠、航空站或其他供水、陸、空公眾運輸之舟、
    車、航空機內而犯之。
前項之未遂犯罰之。